臺灣板橋地方法院交通事件裁定　　　　　　　　　九十一年度交聲字第一三二八號
　　原處分機關　交通部公路總局臺北區監理所
　　異　議　人
　　即受處分人　甲○○
右列異議人即受處分人因違反道路交通管理處罰條例案件，對於交通部公路總局臺北
區監理所九十一年八月十五日所為之處分（原處分案號：北監六字第裁四○－Ａ00
000000號），聲明異議，本院裁定如左：
    主  文
異議駁回。
    理  由
一、聲明異議意旨略以：異議人即受處分人甲○○駕駛車號Ｈ二－九四三號營業小客
    車，於民國九十一年四月二十六日下午三時二十七分許，行經臺北市○○○路，
    經警舉發違規「在公車招呼站十公尺內停車」，惟當時警察明知駕駛人在車上，
    且車未熄火，未先行責令駕駛人駛離即逕行拍照舉發，顯有不當，再者異議人停
    車處地上並未明確劃設「公車專用」或「公車停靠站」字樣，雖該處路邊繪設有
    紅線，亦應依道路交通管理處罰條例第五十五條第三款「在設有禁止臨時停車標
    誌標線處所臨時停車者」，處罰鍰新臺幣三百元以上六百元以下，原處分顯有不
    當，爰提出聲明異議云云。
二、按在公共汽車招呼站一○公尺內，不得臨時停車；又汽車駕駛人在禁止臨時停車
    處所停車者，處新臺幣六百元以上一千二百元以下罰鍰，道路交通安全規則第一
    百十一條第一項第二款、道路交通管理處罰條例第五十六條第一項第一款分別定
    有明文。
三、查本件異議人即受處分人甲○○駕駛車號Ｈ二－九四三號營業小客車，於九十一
    年四月二十六日下午三時二十七分許，行經臺北市○○○路時，在復興北路三六
    三號前公車招呼站十公尺內停車之違規事實，業經臺北市政府警察局松山分局查
    報函陳舉發無誤，有該分局九十一年七月二十六日北市警松分交字第○九一六二
    五○○七○○號函影本一紙附卷可稽，並有逕行舉發之採證照片一張在卷可資佐
    證。異議人雖具狀辯稱：伊當時人在車上未熄火，警未先令其駛離逕行舉發不當
    ，且伊停車處雖繪有紅線，但未明確標示公車專用等字樣，應依同條例第五十五
    條第三款較輕規定處罰，原處分有誤云云。惟按所謂「臨時停車」係指車輛因上
    、下人、客，裝卸物品，其引擎未熄火，停止時間未滿三分鐘，保持立即行駛之
    狀態，而「停車」則指車輛停放於道路兩側或停車場所，而不立即行駛者，道路
    交通管理處罰條例第三條第九款、第十款分別定有明文釋義，可見該條例所謂「
    停車」並不以駕駛人已下車並熄火為限，只要車輛停放不立即行駛即該當於該條
    例所規定之「停車」。故據上開松山分局陳報函旨所稱：異議人上開車輛在上揭
    時地公車招呼站十公尺內違規停車，取締時車輛完全靜止停車排班候客，妨礙公
    車靠站停車上下客等情，且核諸採證照片所示異議人車輛後方剎車燈雖有踩亮，
    並未熄火，然亦可見該車係在該處靜候，並無上、下乘客之情，堪認異議人車輛
    應屬在該處「停車」無誤。次按道路交通管理處罰條例第五十六條第二項雖規定
    有「前項情形，交通勤務警察或依法令執行交通稽查任務人員，應責令汽車駕駛
    人將車移置適當處所；如汽車駕駛人不予移置或不在車內時，得由該交通勤務警
    察或依法令執行交通稽查任務人員為之，或得於舉發其違規後，使用民間拖吊車
    拖離之，並收取移置費。」，係指汽車駕駛人在禁止臨時停車處所停車者，除依
    同條第一項規定處以罰鍰外，並應即時責令違規之汽車駕駛人將車移置，汽車駕
    駛人不移置，得由取締警察移置或拖吊移離，並非謂舉發警員須先行責令違規汽
    車駕駛人移置，汽車駕駛人不移置始得舉發上開違規，是異議人舉此規定質疑警
    察舉發不當，係誤解上開法令規定。至違反道路交通管理事件統一裁罰標準及處
    理細則第二十三條第一項第三款雖規定「汽車違反道路交通管理事件有『違規停
    車而駕駛人不在場』情形，當場不能或不宜攔截製單舉發者，得逕行舉發之」，
    惟此僅係警員舉發取締之行政執行程序規定，縱本件違規逕行舉發程序與上述規
    定有悖，但異議人上開違規行為確屬實在，仍須予以舉發處罰，並不因此影響而
    解免其違規之責。又觀諸採證照片所示，異議人停車處確實設有在公車招呼站牌
    ，衡諸異議人考領有職業小客車駕照而駕駛計程車載客營業，豈有不識停車處路
    邊設置之公車招呼站牌，異議人辯以停車處路面無繪設「公車專用」或「公車停
    靠站」字樣，無視該車公車站牌之存在，要屬曲辯卸責之詞，自不足採。至異議
    人另辯稱其於該處違規停車之情應依同條例第五十五條規定處罰云云，惟該條係
    處罰「臨時停車」違規行為，核諸本件異議人係屬「停車」之違規行為，前已述
    及，是異議人此之所辯，亦不足採。綜上所述，異議人上開所辯，曲解法令及違
    規事實，顯均不足採，是堪認異議人上開違規事實無訛。從而，原處分機關據以
    援引上開規定，裁處罰鍰新臺幣九百元，並無不當。本件異議為無理由，應予駁
    回。
四、據上論斷，應依道路交通案件處理辦法第十九條，裁定如主文。
中      華      民      國    九十一    年      八      月     三十     日
                                    臺灣板橋地方法院交通法庭
            法  官  彭  全  曄
右正本證明與原本無異
如不服本裁定應於送達後五日內向本院提出抗告狀
                                        書記官  梁  宜  庭
中      華      民      國    九十一    年      九      月      四      日
